ACORDAO-COMPLETO-2376573

ACÓRDÃO DE RELAÇÃO

ACÓRDÃO DE RELAÇÃO 12878/2019 ATA 39/2019 - PRIMEIRA CÂMARA

Acórdão 12878/2019-TCU-Primeira Câmara
Os Ministros do Tribunal de Contas da União ACORDAM, por unanimidade, com fundamento no art. 1º, inciso I, da Lei 8.443/1992, c/c os arts. 1º, inciso I, e 143, inciso I, alínea “a”, do Regimento Interno/TCU, de acordo com o parecer emitido pelo MPTCU, em:
julgar regulares com ressalva as contas da sra. Maria Beatriz Theodoro Gomes (CPF XXX.693.706-XX) e do sr. Amadeu Rodrigues Gonçalves (CPF XXX.961.486-XX) , dando-lhes quitação, com fundamento nos arts. 16, inciso II, 18 e 23, inciso II, da Lei 8.443/1992, c/c os arts. 208 e 214, inciso II, do Regimento Interno/TCU; 
julgar regulares as contas dos responsáveis Eliney Bezerra Veloso Nadaf (CPF XXX.877.181-XX) , João Carlos Ribeiro de Souza (CPF XXX.840.076-XX) , Osmair Couto (CPF XXX.599.119-XX) , Roberto Benatar (CPF XXX.354.621-XX) , Conceição Sêmpio Torres Bernardino (CPF XXX.239.871-XX) , Leandro Cesar Pereira Miranda (CPF XXX.534.161-XX) , Cícera Maria Pereira Zanca (CPF XXX.956.061-XX) , José Silva Barbosa (CPF XXX.305.761-XX) , dando-lhes quitação plena, nos termos dos artigos 16, inciso I, 17, e 23, inciso I, da Lei 8.443/1992, c/c os arts. 207 e 214, inciso I, do Regimento Interno do TCU;
dar ciência ao TRT/MT, com fundamento no art. 7º da Resolução TCU 265/2014, acerca das seguintes impropriedades:
c.1) ausência de identificação dos atos formais de nomeação, designação ou exoneração, com data de publicação em órgãos oficiais, endereço residencial completo e endereço de correio eletrônico dos responsáveis listados no rol de responsáveis encaminhado ao TCU junto com o Relatório de Gestão de 2016 contraria o disposto no artigo 11 da IN TCU 63/2010; 
c.2) encaminhamento da prestação de contas do Presidente do Tribunal sem o pronunciamento do Plenário contraria o disposto no artigo 38, inciso XXVIII do Regimento Interno do TRT da 23ª Região; 
c.3) falta de conclusão do projeto “Compartilhamento da execução orçamentária”, que tem a finalidade de envolver os colaboradores na racionalização do uso dos recursos disponíveis, contraria o componente estratégico da Governança Pública, nos termos prescritos no artigo 5º, inciso II, do Decreto 9.203/2017 e no Referencial Básico de Governança do TCU; 
c.4) inexistência de monitoramento de alcance das metas estabelecidas para os indicadores “Índice de Desenvolvimento Profissional” e “Índice de Parcerias” contraria o disposto no artigo 4 do Decreto 9.203/2017 e no Referencial Básico de Governança do TCU, Prática E2.3 elencada nas Práticas relacionadas a estratégia organizacional; 
c.5) ausência de individualização dos recursos orçamentários para cobertura da despesa de aquisições de bens e contratações de serviços originados de Ata de Registro de Preços afronta disposição literal do artigo 14 da Lei 8.666/1993 e artigo 7º, § 2º, do Decreto 7.892/2013;
d) fazer as determinações especificadas no item 1.7;
e) dar ciência desta deliberação, acompanhada da instrução da unidade técnica e do parecer do MPTCU, ao Tribunal Regional do Trabalho da 23ª Região;
f) arquivar os autos, nos termos do art. 169, inciso III, do Regimento Interno do TCU.
1. Processo TC-Processo 027.332/2017-9 (PRESTAÇÃO DE CONTAS - Exercício: 2016) 
	1.1. Responsáveis: Amadeu Rodrigues Goncalves (XXX.961.486-XX) ; Cicera Maria Pereira Zanca (XXX.956.061-XX) ; Conceicao Sempio Torres Bernardino (XXX.239.871-XX) ; Eliney Bezerra Veloso (XXX.877.181-XX) ; José Silva Barbosa (XXX.305.761-XX) ; João Carlos Ribeiro de Souza (XXX.840.076-XX) ; Leandro Cesar Pereira Miranda (XXX.534.161-XX) ; Maria Beatriz Theodoro Gomes (XXX.693.706-XX) ; Osmair Couto (XXX.599.119-XX) ; Roberto Benatar (XXX.354.621-XX) .
	1.2. Órgão: Tribunal Regional do Trabalho da 23ª Região/MT.
	1.3. Relator: Ministro Vital do Rêgo.
	1.4. Representante do Ministério Público: Procurador Júlio Marcelo de Oliveira.
	1.5. Unidade Técnica: Secretaria de Controle Externo da Administração do Estado (SecexAdministração) .
	1.6. Representação legal: não há.
	1.7. Determinar ao Tribunal Regional do Trabalho da 23ª Região que, quando da elaboração dos próximos relatórios de gestão, informe a respeito das seguintes informações: 
1.7.1. medidas tomadas para sanear as falhas apontadas no Relatório de Auditoria de Gestão, item 2.4.6, peça 5, p. 46-48, e sobre as medidas de controle atualmente existentes sobre elas; 
1.7.2. providências tomadas em relação à apuração de eventual responsabilidade pelo déficit patrimonial que ainda persistente no valor de R$ 116.239,47 na conta contábil 12311.99.07 – Bens não localizados, peça 16, p. 4; 
1.7.3. adicione, no portal transparência, informações sobre os valores despendidos com a execução dos convênios e instrumentos congêneres; 
1.7.4. informe sobre a ocorrência de restrições contábeis, nas próximas prestações de contas, noticiando o tratamento dado a elas.

Primeira Câmara

Amadeu Rodrigues Goncalves (XXX.961.486-XX); Cicera Maria Pereira Zanca (XXX.956.061-XX); Conceicao Sempio Torres Bernardino (XXX.239.871-XX); Eliney Bezerra Veloso (XXX.877.181-XX); José Silva Barbosa (XXX.305.761-XX); João Carlos Ribeiro de Souza (XXX.840.076-XX); Leandro Cesar Pereira Miranda (XXX.534.161-XX); Maria Beatriz Theodoro Gomes (XXX.693.706-XX); Osmair Couto (XXX.599.119-XX); Roberto Benatar (XXX.354.621-XX).

VITAL DO RÊGO

não há.

Procurador Júlio Marcelo de Oliveira.

PRESTAÇÃO DE CONTAS (PC)

Secretaria de Controle Externo da Administração do Estado (SecexAdministração).